臺灣苗栗地方法院刑事判決　　　　　　　 96年度訴字第389號
公　訴　人　臺灣苗栗地方法院檢察署檢察官
被　　　告　甲○○
　　　　　　　　　　（另案於臺灣台中女子監獄執行中）
　　　　　　乙○○
　　　　　　　　　　（現於臺灣苗栗看守所附設勒戒所）
上列被告等因竊盜等案件，經檢察官提起公訴（96年度偵字第18
02號、96年度偵緝字第142 號），及就被告乙○○教唆偽證部分
於審理期日以言詞追加起訴，本院判決如下：
    主  文
甲○○共同竊盜，累犯，處有期徒刑肆月，減為有期徒刑貳月。
又使犯人隱避，累犯，處有期徒刑伍月，減為有期徒刑貳月又拾
伍日。又於檢察官偵查時，證人於案情有重要關係之事項，供前
具結，而為虛偽陳述，累犯，處有期徒刑陸月，減為有期徒刑參
月。應執行有期徒刑柒月。
乙○○共同竊盜，累犯，處有期徒刑肆月，減為有期徒刑貳月。
又教唆於檢察官偵查時，證人於案情有重要關係之事項，供前具
結，而為虛偽陳述，累犯，處有期徒刑壹年，減為有期徒刑陸月
。應執行有期徒刑柒月。
乙○○其餘被訴竊盜部分均無罪。
    事  實
一、甲○○前於民國91年間，因違反毒品危害防制條例案件，經
    本院判處有期徒刑4 月確定，於92年10月17日縮短刑期執行
    完畢；乙○○前於87年間，因妨害風化案件，經本院判處有
    期徒刑2 年6 月，緩刑5 年，於91年間，經臺灣新竹地方法
    院裁定撤銷緩刑之宣告，於91年間，又因搶奪案件，經臺灣
    高等法院台中分院判處有期徒刑10月確定，二者接續執行，
    於95年3 月6 日縮短刑期執行完畢，其等均不知悔改。
二、甲○○與乙○○共同基於意圖為自己不法所有之犯意聯絡，
    於96年4 月5 日上午9 時50分許，由甲○○騎乙○○所使用
    范怡倫所有之車號ILM-460 號機車搭載乙○○，前往苗栗縣
    苗栗市○○路210 號臺灣肥料股份有限公司苗栗分廠（下稱
    臺肥公司）圍牆外，由乙○○徒手竊取置放在該廠圍牆外，
    臺肥公司所有之圓形鋁管H 型支架2 組，於同日上午10時許
    ，為巡邏員警當場查獲，並在乙○○所使用之上開機車置物
    箱內查獲臺灣電力股份有限公司（下稱臺電公司）所有之銅
    玻璃電線4 條、黃纓淑所有由戊○○所使用之車號7R-3815
    號自小貨車所屬之汽車音響1 臺（此部分不構成竊盜，詳如
    後述）及與本案無關之棉質手套2 雙、魚嘴鉗、十字型起子
    、一字型起子、小刀各1 把等物。嗣警察將乙○○與甲○○
    押解回苗栗縣警察局刑警大隊調查途中，乙○○乃央求甲○○隱避其竊盜犯行，且基於教唆偽證之犯意，教唆甲○○偽
    稱上開自小貨車係周林旋所竊取，周林旋為清償積欠甲○○
    之債務，告以可將該自小貨車內之汽車音響拿去抵債等語，
    而就其等偷竊上開圓形鋁管H 型支架部分，則要求甲○○供
    稱是羅清榮為了要抵債，叫其去拿的，不要將其供出等語，
    並承諾要幫甲○○辦理交保，甲○○起初不願意，惟抵達苗
    栗縣警察局刑警大隊後，見乙○○家人前來，一時心軟，乃
    應允為之。甲○○明知上情均非事實，詎基於使犯人隱避之
    犯意，於警詢中供稱上開圓形鋁管H 型支架，係羅清榮的東
    西，他說不要，叫其去拿的等語，嗣於臺灣苗栗地方法院檢
    察署檢察官96年4 月5 日偵查竊盜案件時，甲○○仍依乙○○所指示，供稱係羅清榮欠伊新臺幣（下同）6000元，告知
    伊可將其竊取之前開圓形鋁管H 型支架拿去抵債，且該H型
    支架之竊盜犯行與乙○○無關等語，而隱避真正為竊盜犯行
    之共犯乙○○。又於同日檢察官偵查時，竟基於偽證之犯意
    ，經檢察官告知甲○○，依刑事訴訟法第181 條得拒絕證言
    之規定後，甲○○表示願意作證，並於供前具結，以證人身
    分接受訊問時，就案情有重要關係之事項，即上開銅玻璃電
    線、汽車音響所屬之自小貨車等物究為何人所竊一事，偽稱
    上開自小貨車係周林旋所竊取，因周林旋欠伊錢，乃告知可
    將自小貨車內之物品取去抵債等語。嗣乙○○並未幫甲○○
    籌措交保之保證金，甲○○不滿乙○○違反先前之約定，而
    在檢察官於96年4 月18日續為偵查前揭竊盜案件時，供出上
    開隱避犯人及偽證之經過，而坦承上開犯行。
四、案經臺肥公司訴由苗栗縣警察局報請臺灣苗栗地方法院檢察
    署檢察官暨自動檢舉偵查起訴及追加起訴。
    理  由
壹、有罪部分
一、證據能力部分
（一）按被告以外之人於偵查中向檢察官所為之陳述，除顯有不
      可信之情況者外，得為證據，刑事訴訟法第159 條之1 第
      2 項定有明文。經查，證人甲○○、周林旋、范怡倫、羅
      清榮於檢察官偵訊時所為之供述，固為被告以外之人於審
      判外之言詞陳述，惟其偵訊時，業經具結，有其結文各1
      紙附卷足憑，經核證人甲○○、周林旋、范怡倫、羅清榮
      陳述時之外在環境及情況，無顯不可信之情況，本院亦認
      為適當；況被告及辯護人於本院準備及審理程序中就證人
      甲○○、周林旋、范怡倫、羅清榮於偵查中之證言亦不爭
      執其等之證據能力，故上開證人於審判外之偵訊證詞，揆
      諸上開規定，自有證據能力。
（二）當事人、代理人或辯護人於法院調查證據時，知有第159
      條第1 項不得為證據之情形，而未於言詞辯論終結前聲明
      異議者，視為有前項之同意，刑事訴訟法第159 條之5 第
      2 項定有明文，而第159 條第項所稱「被告以外之人」，
      參酌同條項92年1 月14日修正理由第3 段，不僅指證人，
      亦包含共同被告、共犯、被害人等非有證人身分之人。查
      本件當事人及辯護人於本院審理中言詞辯論終結前均未爭
      執相關共同被告、證人在警詢、偵查中供述之在審判外陳
      述之證據能力，揆諸上揭法條，本件證人即被告甲○○、
      證人丙○○、丁○○、羅清榮、周林旋、戊○○等於警詢
      中所為證述及各共同被告間於警詢中關於其他被告犯罪事
      實部分之供述，係屬證人之證述，其等在審判外之陳述均
      具有證據能力，合先敘明。
二、實體部分
（一）訊據被告甲○○對於竊盜、偽證及使犯人隱避之犯行均坦
      承不諱，被告乙○○對於竊盜犯行亦坦承在卷，惟矢口否
      認有教唆偽證之犯行，辯稱：警察查獲之上開汽車音響所
      屬之自小貨車係周林旋所竊取云云，嗣又改稱係真實姓名
      、年籍不詳綽號「浩哲」（音同）之成年人所竊取，甲○○也知道云云，經查：
   1、關於被告甲○○與被告乙○○於上揭時、地共同竊取台肥
      公司所有之圓形鋁管H 型支架2 組之事實，業經其2 人於
      本院審理時坦白承認，並經證人即台肥公司員工楊蘭州於
      警詢中證述屬實，且有贓物認領保管單1 紙（見偵查卷第
      27頁）及現場照片6 張（見偵查卷第51-53 頁）附卷足憑
      ，足認其2 人自白竊盜犯行部分，與事實相符。至起訴書
      認被告2 人竊取圓形鋁管H 型支架的數量為4 組乙節，訊
      之被告甲○○供稱當時係在圍牆外面行竊，數量僅有2 組
      ，渠等並未爬牆進入，另外2 組係在圍牆內發現等語，依
      卷附之職務報告書記載（見偵查卷第9 頁），警察查獲當
      時被告2 人已竊取2 組圓形鋁管H 型支架，且由被告乙○○搬運在肩上，正準備搭機車離去，另外2 組則係在圍牆
      內等情，核與被告甲○○所供之情節相符；又警察雖於圍
      牆內發現搬運之摩擦刮痕，然此情僅能證明該處曾有物體
      摩擦的痕跡，尚無法證明係被告2 人搬運4 組支架所造成
      ；且警察查獲被告2 人時，渠等已然準備離去，則如何證
      明尚在圍牆內之另外2 組支架亦係被告2 人所竊取？況本
      件檢察官亦未起訴被告2 人踰越牆垣行竊，是被告2 人竊
      取之上開支架堪認僅有2 組，起訴書記載為4 組顯係誤會
      ，先予敘明。
   2、次關於被告甲○○於96年4 月5 日檢察官偵查時就案情有
      重要關係之事項供前具結而仍為虛偽陳述及隱避與被告乙○○共同行竊等情，業經證人即被告甲○○迭於96年4 月
      18日、4 月30日、5 月21日、5 月22日偵查中及本院審理
      時證述明確，並坦承觸犯上開各罪。被告乙○○雖仍以前
      詞置辯，惟依證人周林旋於偵查中證稱：並未偷竊前開車
      號7R-3815 號自小貨車，且其並未積欠被告甲○○金錢，
      而係被告甲○○積欠其債務及其雖有偷竊1 台小貨車，但
      並非本件之自小貨車等語（見偵查卷第154 、166 頁）；
      證人羅清榮於偵查中證稱：並未積欠被告甲○○金錢，亦
      未告訴甲○○臺肥公司那邊有鋁管可以拿等語（見偵查卷
      第173 頁）；再者，被告甲○○與被告乙○○共同行竊之
      事實，亦經被告乙○○於本院審理時坦白承認，顯見被告
      甲○○確有隱避被告乙○○共同竊取上開圓形鋁管H 型支
      架之犯行；另參以被告甲○○雖係因被告乙○○未履行約
      定幫其辦理交保而將上情供出，然被告甲○○與偵查中供
      稱：「（是否當天因為乙○○不幫你辦交保，你懷恨才改
      口供？）沒有」、「（問題你這樣講又犯竊盜罪、偽證罪
      ？）沒有關係。」等語（見偵查卷第159 、160 頁），被
      告甲○○因供出被告乙○○，其所觸犯偽證罪之刑責反而
      比所犯竊盜罪之刑責更重，衡情，被告甲○○自無須因挾
      怨報復而更改證詞，致自己陷於觸犯刑責更重之罪名之危
      險，可見其嗣後所證述之內容屬實，是被告甲○○嗣後所
      為之證詞應堪採信，被告乙○○教唆被告甲○○偽證之犯
      行明確。
   3、被告乙○○雖辯稱，曾聽證人周林旋說車子是他偷的等語
      ，然依證人即被告乙○○之妻范怡倫於偵查中證稱：「周
      林旋與我姊姊還有乙○○住在苗栗市○○街3 巷30號時親
      口跟我們說他偷來的」、「（甚麼型式的車子？車號？）
      不知道，車號多少他沒有說。」等語（見偵查卷第165 頁
      ），稽之證人范怡倫之證詞，亦無從證明渠等所聽聞證人
      周林旋所竊取之車輛即係本件證人戊○○所使用失竊之上
      開自小貨車，是證人范怡倫之證詞尚不能遽為有利於被告
      乙○○之認定。
   4、至被告乙○○又改口辯稱係真實姓名、年籍不詳綽號「浩
      哲」（音同）之成年人所竊取乙節，此情已與被告甲○○
      所證述之情節不同，而被告乙○○復未能提供其他積極證
      據供本院查考，則其辯稱之上開綽號「浩哲」之人，是否
      確有其人，無從得知，是此部分之辯解，亦難採信。
   5、綜上，被告乙○○所辯，乃事後卸責之詞，不足採信。本
      件事證明確，被告2 人之上開犯行，均堪認定。
（二）核被告甲○○所為，係犯刑法第168 條之偽證罪、第164
      條第1 項之使犯人隱避罪及第320 條第1 項之竊盜罪。核
      被告乙○○所為，則係犯刑法第29條第1 項、第168 條之
      教唆偽證罪、第320 條第1 項之竊盜罪。被告甲○○與乙○○就竊盜犯行彼此間，有犯意聯絡及行為分擔，均為共
      同正犯。被告乙○○教唆被告甲○○為偽證之犯罪行為，
      係屬教唆犯，應負教唆偽證罪之刑責，依所教唆之罪處罰
      之。被告甲○○所犯竊盜罪、偽證罪及使犯人隱避罪，及
      被告乙○○所犯上開竊盜罪、教唆偽證罪，均犯意各別，
      行為互殊，均應予分論併罰。按被告在訴訟上固有緘默權
      ，且受無罪推定之保證，不須舉證證明自己無罪，為此均
      屬消極之不作為，如被告積極教唆他人偽證，為自己有利
      之供述，已逾越上揭法律對被告保障範圍（最高法院95年
      度臺上字第4841號、93年度臺上字第141 號判決意旨可資
      參照）。再按「教唆他人使之實行犯罪行為者，為教唆犯
      。教唆犯之處罰，依其所教唆之罪處罰之。」刑法第29條
      定有明文。是教唆犯之可罰性，乃因第三人本無犯罪之意
      思，因教唆者之教唆始萌生犯罪之意思，故教唆犯於行為
      時，對於其所教唆之罪自有違法認識之故意與非難性。雖
      被告於自己之刑事案件中為虛偽之陳述，惟因對其行為無
      期待可能性，故其行為不罰。然倘被告除於自己刑事案件
      中本身為虛偽陳述外，尚教唆他人為同樣之虛偽陳述，就
      該第三人而言，已係侵害國家偵查、審判權之法益，而被
      告亦係基於侵害國家法益之另一目的而為，自與自己於刑
      事案件中為虛偽陳述、自行湮滅證據等情係基於行為之無
      可期待性不同，自不得以為脫免自己罪責，而於自己刑事
      案件教唆他人偽證，亦認其行為無可期待性而予不罰。本
      件被告甲○○本無實行偽證之犯罪行為，純係因被告乙○○唆使，始應允為之，此情業經被告甲○○於本院審理時
      證述明確，是被告乙○○教唆被告甲○○偽證部分，確係
      觸犯教唆偽證罪甚明，起訴書認上開犯行為法律所不罰，
      容有誤會。又被告甲○○於其所虛偽陳述之被告乙○○被
      訴竊盜案件裁判確定前自白，應依刑法第172 條之規定，
      減輕其刑。被告甲○○前於91年間，因違反毒品危害防制
      條例案件，經本院判處有期徒刑4 月確定，於92年10月17
      日縮短刑期執行完畢；被告乙○○前於87年間，因妨害風
      化案件，經本院判處有期徒刑2 年6 月，緩刑5 年，於91
      年間，經臺灣新竹地方法院裁定撤銷緩刑之宣告，於91年
      間，又因搶奪案件，經臺灣高等法院台中分院判處有期徒
      刑10月確定，二者接續執行，於95年3 月6 日縮短刑期執
      行完畢等情，有臺灣高等法院被告前案紀錄表各1 份在卷
      可稽，被告2 人受徒刑之執行完畢後，5 年以內均故意再
      犯本件有期徒刑以上之罪，均為累犯，應依刑法第47條第
      1 項規定加重其刑，被告甲○○部分則依法先加後減之。
      另公訴人於本院審理期日依刑事訴訟法第265 條規定，以
      言詞追加起訴被告乙○○教唆偽證犯行，本院自應併予審
      究（本院審理筆錄參照）。末查被告2 人犯罪之時間，均
      係在96年4 月24日之前，所犯符合中華民國96年罪犯減刑
      條例第2 條第1 項第3 款之減刑條件，應依該條例第2 條
      第1 項第3 款、第7 條之規定，減其宣告刑2 分之1 ，並
      定其應執行之刑。爰審酌被告2 人不思以正當途徑獲取財
      物，竟徒手竊取他人物品，對被害人造成之損害程度，影
      響他人財產安全，然竊取財物之價值不高，惡性非重；被
      告乙○○為避免自己犯罪，竟教唆被告甲○○於偵查中為
      偽證，且使其隱避，不受刑事追訴，而被告甲○○係受被
      告乙○○之教唆後始萌生犯罪之念，其2 人藐視證人到庭
      作證應據實陳述之義務，任意虛捏情詞，被告甲○○使被
      告乙○○隱避，致警察及檢察官調查案件受阻，嚴重影響
      司法威信，對國家司法權之行使產生重大危害，惡性非輕
      ，惟被告乙○○事後坦承竊盜犯行，否認教唆偽證犯行，
      被告甲○○坦承全部犯行，犯罪後態度良好等一切情狀，
      各量處如主文所示之刑，並均定其應執行之刑。
貳、無罪部分
一、公訴意旨略以：被告乙○○意圖為自己不法之所有，先於前
    案執行完畢後（95年3 月6 日）之不詳時間、地點，以不詳
    方式竊取臺電公司所有之銅玻璃電線4 條，復於96年3 月30
    日至96年4 月5 日間之不詳時日，見黃纓淑所有車號7R-381
    5 號自小貨車（業於96年3 月30日因失竊報案協尋）停放於
    苗栗縣苗栗市○○街2 巷8 號旁之空地，則以不詳方式竊取
    車內戊○○所有之Clarion 牌型號ARB0350 之汽車音響1 台
    ，得手後將上開電線及音響等物置放於其妻范怡倫所有車號
    ILM -460號之機車置物箱內，因認被告乙○○係犯刑法第32
    0 條第1 項之竊盜罪。
二、按犯罪事實應依證據認定之，無證據不得認定犯罪事實；又
    不能證明被告犯罪，應諭知無罪之判決；刑事訴訟法第154
    條第2 項、第301 條第1 項分別定有明文。又認定犯罪事實
    所憑之證據，雖不以直接證據為限，間接證據亦包括在內，
    然而無論直接或間接證據，其為訴訟上之證明，須於通常一
    般之人均不致有所懷疑，而得確信其為真實之程度者，始得
    據為有罪之認定，倘其證明尚未達到此一程度，而有合理之
    懷疑存在，無從為有罪之確信時，自應為無罪之判決 (最高
    法院76年度台上字第4986號判例意旨參照）；而事實審法院
    對於證據之取捨，依法雖有自由判斷之權，但積極證據不足
    證明犯罪事實時，被告之抗辯或反證縱屬虛偽，仍不能以此
    資為積極證據應予採信之理由；是被告否認犯罪事實所持之
    辯解，縱屬不能成立，仍非有積極證據足以證明其犯罪行為
    ，不能據為有罪之認定（最高法院30年上字第482 、1831號
    等判例意旨參照）。
三、公訴人認被告乙○○涉有上揭竊盜罪嫌，無非係以被害人丙○○之指述、贓物採證照片，及上開失竊物品係在被告乙○○所使用之機車置物箱內查獲，且被告乙○○復帶同警察尋
    獲前開該汽車音響所屬之車號7R-3815 號自用小貨車等資為
    論據（卷內另有起訴書未引用之被害人戊○○之警詢筆錄及
    車輛竊盜、車牌失竊資料個別查詢報表－查詢車牌認可資料
    1 張、贓物認領保管單2 紙）。
四、訊據被告乙○○堅決否認有竊取上開銅玻璃電線及汽車音響
    等犯行，辯稱：上開物品不是我偷的，係同案被告甲○○放
    置在她的包包內，她再將該包包放置在我所使用之機車置物
    箱內，我並不知道裡面有甚麼東西等語。
（一）上開Clarion 廠牌、型號ARB0350 汽車音響係裝置在車號
      7R-3815 號自小貨車上，該車係車主黃纓淑所有，平時由
      其夫戊○○使用，於96年3 月30日晚上7 時許，在嘉義縣
      大林鎮○○路700 號前失竊，戊○○於同日晚上8 時許，
      向嘉義縣警察局民雄分局大林分駐所報案，嗣於96年4 月
      5 日晚上11時20分許，在苗栗縣苗栗市○○街2 巷8 號旁
      空地尋獲，而該車所屬之上開汽車音響則係於同日上午10
      時許，在被告乙○○所使用之車號ILM -460號機車置物箱
      內尋獲，同時在該置物箱內亦尋獲台電公司所有之銅玻璃
      電線4 條等事實，業經證人戊○○、證人即台電公司員工
      丙○○於警詢中證述明確，並有車輛竊盜、車牌失竊資料
      個別查詢報表－查詢車牌認可資料1 張、贓物認領保管單
      2 紙及照片5 張（見偵查卷第63-65 頁）附卷可稽，足見
      上開汽車音響及銅玻璃電線確係他人失竊之贓物。惟證人
      戊○○、丙○○之證詞，均未證述親眼目睹上開自小貨車
      所屬之汽車音響及銅玻璃電線究係如何失竊，故至多僅能
      證明本件銅玻璃電線及汽車音響遭竊之事實；而卷附之車
      輛竊盜、車牌失竊資料個別查詢報表及贓物認領保管單，
      亦僅足證明上述自小貨車係車主黃纓淑及銅玻璃電線係台
      電公司所失竊之物品，顯然均無法直接證明本件汽車音響
      、銅玻璃電線均係被告乙○○所竊取。
（二）又本件失竊之上開汽車音響及銅玻璃電線固係在被告乙○○所使用之機車置物箱內查獲，且係被告乙○○帶同警察
      尋獲該汽車音響所屬之車號7R-3815 號自小貨車乙節，惟
      依上情僅能證明被告乙○○在當時持有本件失竊之汽車音
      響及銅玻璃電線，然持有贓物，於吾人一般社會生活經驗
      上，可能之原因不止一端，行為人取得贓物之原因，或係
      竊盜、搶奪、詐欺、拾得遺失物或故買、收受贓物等等，
      所涉犯罪構成要件亦各不相同，於訴訟上當不能因行為人
      對其持有之贓物來源交待不清或無法於訴訟上確實舉證證
      明其係如何取得該贓物，而任意推定行為人之罪行。是單
      以被告持有上述失竊之汽車音響及銅玻璃電線之事實，尚
      不能證明該等物品即均係被告乙○○行竊取得。
（三）被告一再辯稱並未偷竊上開汽車音響及銅玻璃電線，該等
      物品係放置在被告甲○○之包包內，甲○○再放在其置物
      箱內，而汽車音響所屬之自小貨車是周林旋偷的云云，嗣
      就自小貨車部分又改稱係一真實姓名年籍不詳綽號「浩哲
      」（音同）之成年人所竊取云云。惟證人即共同被告甲○○於本院審理時具結證稱，伊並沒有背包包去現場，上開
      物品係在被告乙○○所使用之機車置物箱內查獲，不知道
      是誰的，被告乙○○後來有說是在案外人周林旋車上拿的
      等語（見本院卷第65、66頁），證人周林旋於偵查中則證
      稱並未竊取上開自小貨車等語（見偵查卷第154 、160 、
      166 頁），參之被告甲○○在負擔刑法上偽證罪之風險下
      ，猶仍為上開證述，且已坦承觸犯偽證罪（詳如前述），
      被告甲○○與被告乙○○之間並無過節乙情，復為其2 人
      所均不否認，則被告甲○○應無故意設詞誣陷被告乙○○
      之理；甚且，若該等物品確係證人甲○○所放置，衡情，
      被告甲○○應無須將其所竊取之其他物品特意帶在身上再
      前往他處行竊，而增加被警查獲之風險，況被告乙○○所
      辯周林旋部分，已為證人周林旋所否認，而綽號「浩哲」
      （音同）之成年人部分，復無其真實姓名年籍資料可供查
      考，基此，被告乙○○上開所辯，顯不足採。惟即令被告
      乙○○所辯不足採信，依前揭說明，仍非有積極證據足以
      證明被告乙○○之犯罪行為，不能遽為有罪之認定。
五、綜上所述，公訴人憑以認定被告乙○○涉犯竊盜罪嫌之證據
    ，均未能積極證明被告乙○○確係竊取本件汽車音響及銅玻
    璃電線之行為人，又即令被告乙○○辯稱該等物品係真實姓
    名年籍不詳、綽號「浩哲」（音同）之成年人所竊取，由證
    人甲○○所放置之辯解不可採信，但揆諸前揭判例意旨，仍
    不能遽以推論被告乙○○涉犯竊盜犯行。此外，復查無其他
    積極證據足資證明被告乙○○有公訴人所指之竊盜犯行，不
    能證明被告乙○○犯竊盜罪，依照前開說明，自應為被告乙○○無罪之諭知。
六、至被告乙○○持有上開失竊之汽車音響及銅玻璃電線等情，
    是否另涉其他罪嫌，應由檢察官另行依法偵查處理，併此說
    明。
據上論斷，應依刑事訴訟法第299 條第1 項前段、第301 條第1
項，刑法第28條、第29條、第164 條第1 項、第168 條、第172
條、第320 條第1 項、第47條第1 項、第51條第5 款，中華民國
96年罪犯減刑條例第2 條第1 項第3 款、第7 條，判決如主文。
本案經檢察官洪清秀到庭執行職務。
中　　華　　民　　國　　96　　年　　7 　　月　　24　　日
                  刑事第三庭  審判長法　官  柳章峰
                                    法  官  呂曾達
                                    法  官  林卉聆
以上正本證明與原本無異。
如不服本判決，應於判決送達後10日內向本院提出上訴狀（應附
理由並抄附繕本）。告訴人或被害人如對於本判決不服者，應具
備理由請求檢察官上訴，其上訴期間之計算係以檢察官收受判決
正本之日期為準。
       　　                     　　書記官　盧俊良
中　　華　　民　　國　　96　　年　　7 　　月　　24　　日
附錄論罪科刑之法條全文：
中華民國刑法第164條
（藏匿人犯或使之隱避、頂替罪）
藏匿犯人或依法逮捕拘禁之脫逃人或使之隱避者，處2 年以下有
期徒刑、拘役或5 百元以下罰金。
意圖犯前項之罪而頂替者，亦同。
中華民國刑法第168條
（偽證罪）
於執行審判職務之公署審判時或於檢察官偵查時，證人、鑑定人
、通譯於案情有重要關係之事項，供前或供後具結，而為虛偽陳
述者，處7 年以下有期徒刑。
中華民國刑法第320條
（普通竊盜罪、竊佔罪）
意圖為自己或第三人不法之所有，而竊取他人之動產者，為竊盜
罪，處5 年以下有期徒刑、拘役或5 百元以下罰金。
意圖為自己或第三人不法之利益，而竊佔他人之不動產者，依前
項之規定處斷。
前二項之未遂犯罰之。
